臺灣桃園地方法院刑事判決　　　　　　　　　　　　　九十年度易字第二三七八號
　　公　訴　人　臺灣桃園地方法院檢察署檢察官
　　被　　　告　乙○○
右列被告因竊盜案件，經檢察官提起公訴（九十年度偵字第一五一０一號），本院判
決如左：
    主  文
乙○○竊盜，處拘役拾日，如易科罰金，以佰元折算壹日。
    事  實
一、陳璟峰於民國九十年九月二日十六時許，至桃園縣觀音鄉○○村○○鄰○○路四
    五二巷二九號其友人丙○○女友家作客時，見丙○○將其所有之摩托羅拉牌行動
    電話乙支置放於桌上，竟意圖為自己不法之所有而竊取之，得手後將其本人之Ｓ
    ＩＭ卡放入該行動電話中供己使用，嗣於九十年九月三日二十三時二十分許，乙
    ○○駕車行經桃園縣大溪鎮○○路中科院附近一號門前，為警查獲。
二、案經桃園縣警察局大溪分局報請臺灣桃園地方法院檢察署檢察官偵查起訴。
    理  由
一、訊之被告乙○○矢口否認有竊盜之犯行，辯稱：該行動電話係丙○○掉在其車上
    ，伊發現後並不確定該行動電話是否丙○○的，在路途中遇警臨檢云云。經查：
    前開被害人丙○○之行動電話，係於九十年九月二日被告至丙○○女友上址住處
    作客時，由丙○○撥打完畢後置放於桌上，迨被告離去後，丙○○隨即發現失竊
    之情，業據被害人丙○○迭於警訊（見偵卷第六頁背面）、偵訊（見偵卷第二十
    四頁）及本院審理時（見本院九十一年三月二十六日訊問筆錄）指述綦詳，核與
    證人甲○○（即丙○○之女友）於警訊中（見偵卷第七頁）證述之詞相符，並有
    丙○○具領回該行動電話之認領保管單乙紙附卷可稽。被告雖辯稱該行動電話係
    丙○○至其車內聊天時不慎留下云云，惟查丙○○於當日並未曾搭乘被告之車乙
    節，業據被害人丙○○於偵訊（見偵卷第二十四頁）時堅證綦詳，雖證人丙○○
    曾於本院訊問時附和被告之詞而證稱：伊在被告要走時叫他不要那麼早走，而與
    被告至被告車上聊天約十分鐘云云，惟丙○○嗣再經本院單獨傳訊時證稱：被告
    曾打電話至伊住處說伊加害他，伊該次庭訊時才附和被告，事實上伊於九月二日
    當日並未坐被告之車等語（見本院九十一年三月二十六日訊問筆錄）；參以證人
    丙○○經法務部調查局人員實施測謊結果，其對於未至被告車內聊天之事實，並
    無情緒波動之反應（有法務部調查局九十一年一月二十九日測謊報告書乙紙附卷
    可稽），堪認證人丙○○證稱其於九十年九月二日未曾搭乘被告之車乙節應屬實
    在，準此，丙○○於九十年九月二日既未曾搭乘被告之車，焉可能將其行動電話
    遺落於被告車內？況本院訊問證人丙○○其行動電話找回時ＳＩＭ卡是否仍在手
    機裏面？丙○○證稱：伊原來之ＳＩＭ卡已不見，換成他人之ＳＩＭ卡等語；而
    被告則供承：伊將自己之ＳＩＭ放入丙○○前開失竊之手機等語（均見本院九十
    年十二月十八日訊問筆錄），茍被告無不法所有之意圖，何須將自己之ＳＩＭ卡
    上放入該行動電話內？益證其前開所辯，顯非實在。綜上，本件事證明確，被告
    犯行堪予認定。
二、核被告乙○○所為，係犯刑法第三百二十條第一項之竊盜罪。爰審酌被告犯罪之
    動機、手段、前開行動電話價值非高、其犯罪所生之危害尚輕、其犯後態度等一
    切情狀，量處如主文所示之刑，並諭知易科罰金之折算標準，以示懲儆。
三、公訴意旨另以：被告於九十年八月三十一日十五時許，在桃園縣龜山鄉大崗村五
    鄰六之一號竊取丙○○所有之灰色皮包（內有新臺幣三千七百元、汽機車駕駛執
    照、機車行車執照、及甲○○之身分證乙張），迨於九十年九月三日二十三時許
    ，為警查獲被告皮包內有前開丙○○所失竊之證件，因認被告另涉有竊盜之犯嫌
    。公訴意旨認被告涉有前開罪嫌，無非係以被告對於撿到丙○○皮夾之時間供述
    先後不一、及被告撿到同事之財物竟未通知歸還等為據。惟訊之被告堅決否認有
    竊取丙○○皮包之犯行，辯稱：前開丙○○所有之皮包係伊在工廠對面的公共廁
    所撿到，本欲返還丙○○，惟尚未返還，即為警查獲等語。按犯罪事實應依證據
    認定之，無證據不得推定其犯罪事實，又不能證明被告犯罪者，應諭知無罪之判
    決，刑事訴訟法第一百五十四條、第三百零一條第一項分別定有明文。且認定不
    利於被告之事實，須依積極證據，苟積極證據不足為不利於被告事實之認定時，
    即應為有利於被告之認定，更不必有何有利之證據，最高法院三十年上字第八一
    六號著有判例。本件縱被告對於何時拾獲前開丙○○的失竊證件前後供述不一，
    惟公訴人並未積極舉證證明被告偷竊之犯行。況被害人丙○○證稱：伊皮包原放
    在身上，後來順手放在臨時辦公室的桌上，約半個多小時就發現不見，伊當時有
    問被告是否有看到皮包，被告稱沒有，並幫伊找皮包等語（見本院九十一年三月
    二十六日訊問筆錄），且衡之常情，被告持有丙○○失竊皮包內證件之可能性甚
    多，或可能為被告拾獲、亦或可能為他人所交付，公訴人既未積極舉證證明被告
    之竊盜犯行，本院尚不得僅以被告所供前後不一，即遽推論被告有前開犯行；至
    被告拾獲前開丙○○皮包內物品雖未立即返還丙○○，惟此僅係被告是否另涉犯
    侵占離本人所持有物罪之問題，亦無從作為被告有竊盜犯行之積極證據，綜上，
    公訴人所為訴訟上之證明，尚無從達到通常一般之人均不致有所懷疑，得確信其
    為真實之程度，而尚有合理之懷疑存在，本院即無從為被告有罪之認定，是就此
    部分，原應對被告為無罪之諭知，惟公訴人認被告此部分之犯行與前開經論罪科
    刑部分，有連續犯之裁判上一罪關係，爰不另為無罪之諭知，附此敘明。
據上論斷，應依刑事訴訟法第二百九十九條第一項前段，刑法第三百二十條第一項、
第四十一條第一項前段，罰金罰鍰提高標準條例第一條前段、第二條，判決如主文。
本案經檢察官潘怡華到庭執行職務。
中        華        民        國      九十一    年    六    月    四    日
                                臺灣桃園地方法院刑事第六庭
                                    法  官  林  曉  芳
右正本證明與原本無異。
如不服本判決，應於判決送達後十日內向本院提出上訴狀( 應附繕本 )，上訴於
臺灣高等法院。
                                    書記官  巫  孟  蓉
中        華        民        國     九十一     年    六    月  十    日
附論罪科刑依據之法條
刑法第三百二十條
意圖為自己或第三人不法之所有，而竊取他人之動產者，為竊盜罪，處五年以下有期
徒刑、拘役或五百元以下罰金。
意圖為自己或第三人不法利益，而竊佔他人之不動產者，依前項之規定處斷。
前二項之未遂犯罰之。
